【裁判字號】    95,聲,1098
【裁判日期】    950809
【裁判案由】    停止執行
【裁判全文】
臺灣高雄地方法院民事裁定              95年度聲字第1098號
聲  請  人  丙○○
            乙○○
相  對  人  甲○○
上列當事人間聲請停止執行事件，本院裁定如下：
  主  文
聲請人供擔保新臺幣陸拾伍萬元後，本院九十五年執字第二０五
八七號執行事件之強制執行程序，於本院九十五年訴字二六七三
號確認抵押權不存在事件判決確定前應暫予停止。
  理  由
一、按有回復原狀之聲請或提起再審或異議之訴，或對於和解為
    繼續審判之請求，或提起宣告調解無效之訴，撤銷調解之訴
    ，或對於許可強制執行之裁定提起抗告時，法院因必要情形
    ，或依聲請定相當並確實之擔保，得為停止強制執行之裁定
    ，強制執行法第18條第2 項定有明文，而抵押權人聲請拍賣
    抵押物，經法院為許可強制執行之裁定而據以聲請強制執行
    ，抵押人如以該裁定前實體上之事由，而主張抵押權不存在
    提起訴訟，其情形顯較前述「對於許可強制執行之裁定提起
    抗告」為重，依舉重明輕之法理，並兼顧抵押人之利益，抵
    押人得依前開法條之規定，聲請為停止強制執行之裁定（司
    法院大法官會議釋字第182 號解釋參照）。又所謂必要情形
    ，係指不停止執行將發生不能或難以回復原狀之損害。有無
    必要之情形由法院依職權決定之。法院於決定時，應斟酌本
    訴是否顯無理由，將來勝訴後是否發生不能或難以回復之損
    害等，以決定是否應裁定停止執行。再法院依強制執行法第
    18 條 第2 項裁定准許停止強制執行所定之擔保金，係備供
    債權人因停止執行所受損害之賠償，其數額應依標的物停止
    執行後，債權人未能即時受償或利用該標的物所受之損害額
    ，或其因另供擔保強制執行所受之損害額定之（最高法院87
    年度台抗字第529 號裁定參照）。
二、本件聲請人主張相對人以本院94拍字第2327號拍賣抵押物裁
    定為執行名義，聲請本院95年執字第20587 號准予強制執行
    聲請人所有坐落高雄縣大寮鄉赤崁村潮州寮5493號土地及其
    上未保存登記門牌號碼高雄縣大寮鄉○○路○段461 之號廠
    房辦公室1 棟；惟聲請人因受詐欺而交付權狀等資料供設定
    抵押，並提起確認抵押權不存在之訴等情，業本院職權調取
    上開執行卷宗及本院95年度訴字第2673號確認抵押權不存在
    卷宗審閱後，認聲請人主張非顯無理由，且如繼續執行對聲
    請人權益認有難以回復之情事，是本院認聲請人是否受有詐
    欺之事實，未經民事法院於確認抵押權不存在之訴中為實體
    判決確定前，有停止該部分強制執行之必要，聲請人據此聲
    請停止執行，核與強制執行法第18條第2 項所稱之必要情形
    相符，應予准許。
三、次查，本件相對人陳報之債權額為3,000,000 元、執行標的
    物之鑑定價格合計為6,502,000 元，因停止執行可能受有之
    利息損害額，以聲請人所提之本件確認抵押權不存在情節尚
    非甚為繁雜，預估至判決確定為止，需時約2 年期間，本院
    綜合上開判斷因素，認為擔保相對人未能及時受償所受之損
    害，聲請人應提供650,000 元為擔保，始屬允洽，爰酌定如
    主文所示擔保金額准許之。
四、依強制執行法第18條第2項，裁定如主文。
中    華    民    國    95    年    8     月    9     日
                  民事第一庭法  官  林玉心
為正本係照原本作成。
如對本裁定抗告須於裁定送達後10日內向本院提出抗告狀，並繳
納裁判費新台幣1,000元。
中    華    民    國    95    年    8     月    9     日
                                書記官  吳韻芳


司法院資訊處製作；財團法人民間司法改革基金會備份。
